【裁判字號】    91,簡上,364
【裁判日期】    920326
【裁判案由】    建築法
【裁判全文】
台灣台北地方法院刑事判決                        九十一年度簡上字第三六四號
    公  訴  人  台灣台北地方法院檢察署檢察官
    上  訴  人
    即  被  告  甲○○
右上訴人因違反建築法案件，不服本院簡易庭於中華民國九十一年十一月二十九日第
一審簡易判決（九十一年度簡字第四０一九號，聲請簡易處刑案號：台灣台北地方法
院檢察署九十一年度偵字一七四四七號），提起上訴，本院管轄第二審合議庭判決如
左：
    主  文
上訴駁回。
    事  實
一、甲○○前於民國八十八年十月間，在其位於台北市○○區○○街七十八巷五號四
    樓上之屋頂平台，以鐵架鐵皮搭蓋高度約二‧七公尺高，面積約為八十平方公尺
    之建築物，因屬違章建築，業經台北市政府工務局建築管理處於八十八年十月五
    日查報後，於九十年三月十六日強制拆除，而甲○○未經向主管建築機關申請審
    查許可並發給執照，竟擅自復以鐵架鐵皮在該處違反規定重新搭蓋高度約二‧七
    公尺高，面積約為八十平方公尺之建築物，嗣由台北市政府工務局建築管理處於
    九十一年三月十八日前往現場查報屬實後，由甲○○自行拆除。
二、案經台北市政府工務局報請台灣台北地方法院檢察署檢察官聲請簡易判決處刑。
    理  由
一、前揭事實業經被告甲○○於偵查中以及本院調查審理時坦承屬實，並有台北市政
    府工務局建築管理處違建查報案件明細表、違建拆除通知單、違建拆除現場照片
    、拆除新違章建築結案報告單、違建認定範圍圖、違建查報現場照片，以及被告
    所提出自行拆除後之照片七幀在卷可資佐證，是本件事證明確，被告犯行洵堪認
    定。
二、按建築法所稱之建築物，為定著於土地或地面下，具有頂蓋樑柱或牆壁，供個人
    或公眾使用之構造物或雜項工作物，建築法第四條定有明文。本件被告未經申請
    主管建築機關之審查許可並發給執照，竟擅自以鐵架鐵皮在該處違反規定重新搭
    蓋高度約二‧七公尺高，面積約為八十平方公尺，可遮蔽風雨之違章建築物，自
    屬違反規定重新建築無訛。再按建築物非經主管建築機關之審查許可，並發給執
    照不得擅自建造，建築法第二十五條第一項前段定有明文。核被告對依上開規定
    強制拆除之建築物，於拆後復違反規定重建，係犯建築法第九十五條對於依建築
    法規定強制拆除之建築物，違反規定重建罪。原審依刑事訴訟法第四百四十九條
    第一項前段、第三項，建築法第九十五條，刑法第十一條前段、第四十二條第二
    項，罰金罰鍰提高標準條例第二條，現行法規所定貨幣單位折算新台幣條例第二
    條，逕以簡易判決判處罰金新台幣十五萬元，如易服勞役，以新台幣九百元即銀
    元三百元折算一日，其認事用法，均無違誤，量刑亦屬妥適，被告上訴意旨認原
    判決過重請求輕判等語，應予駁回。
據上論斷，應依刑事訴訟法第四百五十五條之一第一項、第三項、第三百六十八條，
判決如主文。
本案經檢察官羅月君到庭執行職務。
中      華      民      國    九十二    年      三      月    二十六    日
                            台灣台北地方法院刑事第一庭
                                    審  判  長  法  官  陳興邦
                                                法  官  唐于智
                                                法  官  蘇嘉豐
右正本證明與原本無異。
不得上訴。
                                                書記官  蘇靜紅
中      華      民      國    九十二    年      三      月    二十六    日
附錄本案論罪科刑法條全文：
建築法第九十五條：
依本法規定強制拆除之建築物，違反規定重建者，處一年以下有期徒刑、拘役或科或
併科新台幣三十萬元以下罰金。


司法院資訊處製作；財團法人民間司法改革基金會備份。
